臺灣板橋地方法院刑事判決　　　　　　　 96年度訴字第124號
公　訴　人　臺灣板橋地方法院檢察署檢察官
被　　　告　甲○○
上列被告因妨害風化案件，經檢察官提起公訴（九十五年度偵字
第二四０一七號），本院判決如下：
    主  文
甲○○意圖使女子與他人為性交之行為，而容留以營利，處有期
徒刑捌月。扣案之女服務生電話簿陸張、號碼牌參拾壹枚、公司
告示參張、遙控器貳個均沒收。
    事  實
一、甲○○係臺北縣中和市○○路○段六十一號「永都（欣悅）
    理髮廳」負責人，基於意圖媒介並容留使女子與人性交而營
    利之犯意，於民國九十五年九月八日凌晨零時三十分許，在
    上址店內，媒介並容留所僱用之服務女子丙○以每九十分鐘
    新台幣（下同）二千六百元為姦淫（即俗稱「全套」）之代
    價與男客乙○○從事性交易，甲○○並得從中與丙○對分得
    利益，嗣於同日凌晨一時十五分許，為警當場查獲，並扣得
    保險套五十六枚、遙控器二個、現金五千九百元、女服務生
    電話簿六張、號碼牌三十一個、公司告示三張、工作記事簿
    三本等物（欣悅理髮廳內服務女子丙○、丁○○、戊○○、
    己○○及庚○○違反社會秩序維護法部分，由臺北縣政府警
    察局中和分局依法裁處）。
二、案經臺北縣政府警察局中和分局報請臺灣板橋地方法院檢察
    署檢察官偵查起訴。
    理  由
壹、程序方面：
    按被告以外之人於審判外之陳述，雖不符刑事訴訟法第一百
    五十九條之一至第一百五十九條之四之規定，而經當事人於
    審判程序同意作為證據，法院審酌該言詞陳述或書面陳述作
    成時之情況，認為適當者，亦得為證據；當事人、代理人或
    辯護人於法院調查證據時，知有刑事訴訟法第一百五十九條
    第一項不得為證據之情形，而未於言詞辯論終結前聲明異議
    者，視為有前項之同意，刑事訴訟法第一百五十九條之五第
    一項、第二項分別定有明文。經查，本判決下列所引用之被
    告以外之人於審判外之陳述（包含書面陳述），檢察官、被
    告於本院言詞辯論終結前均未聲明異議，本院審酌上開證據
    資料製作時之情況，尚無違法不當及證明力明顯過低之瑕疵
    ，亦認為以之作為證據應屬適當，依刑事訴訟法第一百五十
    九條之五規定，認前揭證據資料均有證據能力。
貳、實體方面：
一、訊據被告甲○○對於上揭時地經營欣悅理髮廳理並僱用丙○
    、丁○○、戊○○、己○○及庚○○等女子為男客按摩之事
    實供認不諱，惟辯稱：店方並不同意服務小姐為姦淫或猥褻
    之行為云云。經查：(一)證人即男客乙○○於警詢時證稱，其
    搭上計程車詢問計程車司機何有女性服務的店，計程車司機
    即自動載其至欣悅理髮廳，進入店內之後，由被告招呼，並
    告知該理髮廳有「半套」及「全套」服務，「半套」為「打
    手槍」即女服務生幫男客以手撫摸生殖器至射精，一節九十
    分鐘一千六百元；「全套」即與女服務生性交，一節九十分
    鐘二千六百元；其向被告表示要做全套服務，被告即廣播三
    號小姐為其服務，被告並帶其上二樓有隔板之按摩椅上，被
    告復對其說，服務小姐會安排性交之房間等語（見九十五年
    度偵字第二四０一七號卷第十至十三頁）；嗣後證人乙○○
    於偵查及審理中翻異前詞，證稱前開「半套」及「全套」服
    務係計程車司機所告知云云（見九十五年度偵字第二四０一
    七號卷第五十六頁及本院卷第四十九至五十三頁）。衡情計
    程車司機係以駕駛小客車營利為生之業者，僅載送乘客至目
    的地即能賺取旅程費，尚無須為乘客解說其下車後其所前往
    消費地點之消費內容及價格，且如非經營業者本身，甚難有
    如上詳細之解說。故證人在偵查及審理中之證詞，與常情不
    符，實不可採信。而證人乙○○在警詢中之證詞，甫為警查
    獲，尚未權衡利弊得失，所述與事實較為相符，應可採信。
    (二)另被告供稱，欣悅理髮廳共有四層樓，一樓是店面和櫃檯
    ，二樓是按摩室，三樓是小姐休息室，四樓是包廂但未使用
    ，而遙控器是之前業者所留下，伊不知有何用途云云（見本
    院卷第四十八頁、第五十四頁）。然欣悅理髮廳布告欄上所
    貼之公告「謹記，從今以後，不管任何同仁上四樓工作一律
    要通知櫃台，如有違者一律罰二千元」（見本院卷第二十八
    頁）；再核以證人乙○○在警局所證述「‧‧‧被告帶其上
    二樓有隔板之按摩椅上，被告復對其說，服務小姐會安排性
    交之房間‧‧‧」等情。另參以在欣悅理髮廳櫃檯內扣得遙
    控器二個，顯見四樓之包廂為店內女子工作處所之一，且仍
    由被告操控使用中。(三)又欣悅理髮廳服務女子己○○記事本
    中記載「早四、晚一；早沒、晚三；九十五年八月四日，早
    一、晚二，苗栗陳先生、人不錯不高、身材不錯；九十五年
    八月五日，早二、晚二，辛○○牛郎；中等身材、性很強；
    九十五年八月六日，早三，晚六，年輕、好做；九十五年八
    月七日，早三、晚三，中等身材瘦瘦、好做；板橋戴帽子老
    帥哥；喜歡看性感內褲；九十五年八月十二日，早四，晚二
    ，喜歡穿白色內褲；九十五年八月二十七日，早二、晚五（
    二個半套），奶邊一顆痣‧‧‧」（見扣案之工作簿）。己○○於警詢供稱，係工作時與客人聊天所記錄（見九十五年
    度偵字第二四０一七號卷第十九頁）就上開記事本中記載之
    事項及內容，顯然係記載其每日之業績、男客之特徵、較為
    私密之習性，有工作記事簿扣案可參。再核以欣悅理髮廳服
    務女子之置物櫃內，備有各種形色之保險套合計五十五枚，
    另有遙控器二個、女服務生電話簿六張、號碼牌三十一個、
    公司告示三張、工作記事簿三本等物扣案。足認被告所經營
    之欣悅理髮廳確有與人為姦淫或猥褻之行為。綜上所述，被
    告所辯，不足採信，其犯行堪以認定。
二、核被告甲○○所為，係犯刑法第二百三十一條第一項以意圖
    使女子與他人為性交行為，而容留以營利罪。其媒介後復容
    留女子於理髮廳內為男客為猥褻之行為，其媒介之低度行為
    應為容留之高度行為所吸收，不另論罪。爰審酌被告有營利
    姦淫猥褻前科之素行，雖未構成累犯，然猶不知悔改，不循
    正當管道謀生，而從事妨害社會風氣之行業，因貪圖小利，
    而致罹刑章，及犯後猶飾詞卸責，不知悔悟等一切情狀，量
    處如主文所示之刑，以示懲儆。
三、扣案之女服務生電話簿六張、號碼牌三十一個、公司告示三
    張、遙控器二個，為被告所有，供本件犯罪所用之物，依刑
    法第三十八條第一項第二款之規定宣告沒收。至扣案之工作
    記事簿三本，為店內服務女子所有，保險套五十六枚，被告
    供稱係店內服務女子所有，另現金五千九百元，被告供稱係
    自其口袋內查扣，尚無證據證明為被告之營業所得，不併予
    沒收。
據上論斷，應依刑事訴訟法第二百九十九條第一項前段，刑法第
二百三十一條第一項、第三十八條第一項第二款、刑法施行法第
一條之一，判決如主文。
檢察官黃仙宜到庭執行職務。
中　　華　　民　　國　　96　　年　　6 　　月　　6 　　日
                  刑事第九庭審判長法  官  潘  翠  雪
                                  法  官  王  士  珮
                                  法  官  絲  鈺  雲
上列正本證明與原本無異。
如不服本判決，應於送達後十日內向本院提出上訴狀
                                  書記官  江  文  彬
中　　華　　民　　國　　96　　年　　6 　　月　　6 　　日
附錄本案論罪科刑法條全文：
中華民國刑法第231條
（圖利使人為性交或猥褻罪）
意圖使男女與他人為性交或猥褻之行為，而引誘、容留或媒介以
營利者，處5年以下有期徒刑，得併科10萬元以下罰金。以詐術
犯之者，亦同。
公務員包庇他人犯前項之罪者，依前項之規定加重其刑至二分之
一。
